臺灣高等法院臺中分院刑事裁定　　　　 96年度交抗字第573號
抗　告　人
即受處分人　甲○○
上列抗告人因聲明異議案件，不服臺灣彰化地方法院中華民國
96年6月13日所為裁定（96年度交聲字第288號）提起抗告，本院
裁定如下:
    主  文
抗告駁回。
    理  由
一、本件經本院審理結果，第一審裁定認事用法均無不當，應予
    維持，並引用第一審裁定書之理由（如附件）。
二、抗告意旨仍主張其所駕車行駛之違規路段係一般線道，紅綠
    燈設置甚多，根本無法開至測速照相所拍之時速130公里，
    且該部貨車雖曾超速過，但基於車體本身功能有限速功能，
    亦無開至時速130公里之可能。又伊所駕駛之貨車前方，尚
    有1台自小客車，測速照相當時所拍攝之超速車輛，是否係
    該自小客車？而非伊所駕駛之貨車云云等語；惟查原裁定已
    就抗告上開抗告之理由為詳細說明，其主張找專業駕駛人來
    駕駛該車以為測試云云，為無理由，應予駁回。
三、據上論結，應依道路交通案件處理辦法第二十六條，刑事訴
    訟法第四百十二條，裁定如主文。
中　　華　　民　　國　　96　　年　　7 　　月　　23　　日
                  刑事第四庭    審判長法　官  洪耀宗
                                      法　官  江德千
                                      法　官  劉登俊
上列正本證明與原本無異。
不得再抗告。
                                      書記官  陳美利
中　　華　　民　　國　　96　　年　　7 　　月　　24　　日
附件
台灣彰化地方法院交通事件裁定        96年度交聲字第288號
原處分機關  交通部公路總局臺中區監理所彰化監理站
異  議  人
即受處分人  甲○○　男  48歲(民國○○年○月○日生)
          　        身分證統一編號：Ｚ000000000號
　　　　　　　　　　住彰化縣福興鄉○○村○○路○段159號
上列受處分人因違反道路交通管理處罰條例案件，對於交通部公
路總局臺中區監理所彰化監理站民國96年3月20日所為之處分（
彰監四字第裁64─E00000000號裁決書）聲明異議，本院裁定如
下：
    主  文
異議駁回。
    理  由
一、本件原處分機關係以：異議人即受處分人於民國95年11月27
    日16時36分，駕駛義陽傢俱行所有之車牌號碼0629-NE 號自
    用小貨車，行經台15線西濱鳳鼻隧道北上入口處，因其行車
    時速為130 公里，超過規定之最高時速70公里，超速60公里
    ，經新竹縣警察局竹北分局逕行舉發，再由原處分機關於96
    年3 月20日以彰監四字第裁64-E00000000號裁決書裁罰新臺
    幣（下同）8,000 元，及應接受道路交通安全講習，並記違
    規點數3 點，於法應無不合等語。
二、本件聲明異議意旨略以：伊駕車行駛之違規路段係一般線道
    ，紅綠燈設置甚多，根本無法開至測速照相所拍之時速 130
    公里，且該部貨車雖曾超速過，但基於車體本身功能有限速
    功能，亦無開至時速130 公里之可能。又伊所駕駛之貨車前
    方，尚有1 台自小客車，測速照相當時所拍攝之超速車輛，
    是否係該自小客車？而非伊所駕駛之貨車云云，為此而提出
    本件聲明異議。
三、按汽車駕駛人，行車速度，超過規定之最高時速60公里以上
    者，處新臺幣6,000 元以上24,000元以下罰鍰，並當場禁止
    其駕駛，且吊扣該汽車牌照3 個月，及應接受道路交通安全
    講習，並記違規點數3 點，道路交通管理處罰條例第43條第
    1 項第2 款、第4 項、第5 項及第63條第1 項第3 款分別定
    有明文。惟有關吊扣該汽車牌照3 個月之裁罰對象應為車輛
    所有人，而本件異議人係汽車駕駛人並非車輛所有人，故毋
    須受此裁罰，併此敘明。
四、經查：
（一）本件異議人即受處分人甲○○駕駛義陽傢俱行所有之車牌
      號碼 0629-NB號自用小貨車，於95年11月27日16時36分許
      ，行經臺15線西濱鳳鼻隧道北上入口處時，因該路段行車
      速限70公里，經固定測速照相桿以科學儀 (微電腦)測 得
      該車行車時速為130 公里，超過該處限速60公里而違規，
      此有新竹縣警察局交通警察隊開立之竹縣警交字第E00000
      00 0號舉發違反道路交通管理事件通知單1 紙、違規採證
      照片2 幀、新竹縣警察局竹北分局96年2 月1 日北警交字
      第0965000622號函在卷可稽。異議人對於其駕駛0629 -NB
      號自用小貨車於斯時行經違規地點之事實並不爭執，惟異
      議人仍以上揭情詞並否認超速等語置辯，然經本院向新竹
      縣警察局函詢該局有關本件違規路段裝設固定測速照相設
      備及檢修相關資料，據該局於96年4 月30日以竹縣警交字
      第0963005021號函覆本院，稱該局於本件違規地點設置之
      固定測速照相設備，係向志伸股份有限公司所購之產品，
      且該套設備最近於95年12月25日作過維修等情，有該函檢
      附之臺灣臺北地方法院公證處認證之出廠檢驗證明英文原
      本暨中文譯本、志伸股份有限公司保固書各1 份在卷足參
      。衡諸上開固定測速設備既設有檢測規範，且係國外先進
      科學儀器，檢驗合格文件譯本亦經我國法院認證，其精確
      性應無庸置疑，其準確性亦應值得信賴，舉發機關據以使
      用該套測速設備所測得之速度，自有公信力而可為執法採
      證之依據。至異議人另質疑有無可能因前車超速，而誤攝
      其所駕駛之自小貨車（後車）一節，此經本院函詢志伸股
      份有限公司，該公司亦曾於96年5 月31日以志字第07BB03
      4 號函覆本院謂：「由本公司施工設置於台15線西濱公路
      鳳鼻隧道口之固定桿式測速照相設備，為感應線圈式之測
      速照相設備，每個車道均埋設兩個感應線圈。當車輛經過
      感應線圈，其行車速度超過速限設定值，相機自動拍攝違
      規相片兩張，其違規日期、時間、速度及行使線道別等資
      料，會一併顯示在違規相片上，可以清楚分辨是哪一個車
      道上的車輛違規，不會造成誤判。又本設備針對每一部違
      規車輛拍攝兩張相片（相同編號），兩張相片的相隔時間
      為0.5 秒至2.0 秒 (由使用單位依路口狀況自行調整設定
      )； 通常違規車輛在第一張相片的位置約在感應線圈的上
      方，配合違規資料欄上的線道別的顯示資料即可清楚判別
      該車是否為違規車輛。」等語綦詳，由上開函文所示可知
      ，該套固定測速照相設備係針對單一車輛進行鎖定測速，
      並無誤判違規車輛之可能，而依照卷附逕行舉發之照片所
      示，異議人當日行車係行駛於第2 車道，核與違規照片上
      所示違規車輛所行駛之車道為第2 車道相符，此有逕行舉
      發照片2 紙在卷可稽，是異議人上開所辯，尚無所據。復
      按本件舉發所使用之測速照相設備有按時維護，確認其均
      能正常使用等情，足認該測速照相設備之正確性應無疑慮
      ，且本件並無其他證據足認前開舉發本件超速之測速器或
      照片，有何失真或不當之情事，異議人於於前揭時、地超
      速之違規行為，足以認定。
（二）綜上所述，異議人確有前揭違規行為，其事證已臻明確，
      原處分機關依道路交通管理處罰條例第43條第1項第2款、
      第5項之規定，裁處受處分人罰鍰8,000元，及應接受道路
      交通安全講習，並依同條例第63條第1項第3款規定，記違
      規點數3點，並無不當，本件聲明異議為無理由，應予駁
      回。
五、據上論斷，應依道路交通案件處理辦法第19條，裁定如主文
    。
中　　華　　民　　國　　96　　年　　6 　　月　　13　　日
　　　　　　　　  交通法庭      法　官　簡婉倫
如不服本裁定，應於裁定送達後5日內向本院提出抗告狀（須附
繕本）。
